# 在建期的EMC项目列报

提问人：asq 时间：2013-01-09 13:42:59
陈版：
请问处于在建期的EMC（合同能源管理）项目成本是在“在建工程”列报还是“存货-工程施工“中列报？
个人认为：EMC属于收益权，完工后在“无形资产”列报，相应的未完工前其资产的属性同样是“非流动性资产”应在“在建工程”或“其他非流动资产”报报。 存货是指企业在日常活动中持有以备出售的产成品或商品、处在生产过程中的在产品、在生产过程或提供劳务过程中耗用的材料、物料等。存货区别于固定资产等非流动资产的最基本的特征是，企业持有存货的最终的目的是为了出售。
上述理解是否妥当? 谢谢

回答人：chenyiwei
基本赞同你的理解。无论对EMC的会计处理是采用租赁（经营租赁）模式还是BOT模式，在建EMC项目都属于非流动资产，将形成用于出租的固定资产，或者代表收益权的无形资产等。